【裁判字號】    89,簡上,63
【裁判日期】    890802
【裁判案由】    贓物
【裁判全文】
臺灣基隆地方法院刑事判決                          八十九年度簡上字第六三號
    上  訴  人  臺灣基隆地方法院檢察署檢察官
    被      告  乙○○
右上訴人因被告贓物案件，不服本院基隆簡易庭八十九年度基簡字第三五八號，中華
民國八十九年四月二十四日第一審簡易判決（起訴案號：臺灣基隆地方法院檢察署八
十九年度偵字第一○七三號）提起上訴，本院合議庭判決如左：
    主      文
原判決撤銷。
乙○○故買贓物，累犯，處罰金壹萬元，如易服勞役，以參佰元折算壹日。
    事      實
乙○○曾於民國八十八年六月七日，因竊盜案件，經台灣士林地方法院判處有期徒刑
九月確定，甫於八十八年十一月二十五日執行完畢，詎仍不知警惕，於八十九年二月
二十日十七時許，在基隆市果菜市場內，明知年籍姓名不詳，綽號「榮進」之人向其
兜售之筍絲十五箱、脆筍片二十七箱、酸菜十箱、菜脯十八箱、薑八箱等加工農產品
一批，係其自該市場內甲○○攤位竊得之贓物，竟仍以新台幣（下同）二萬四千餘元
向其購買轉售圖利。嗣於八十九年二月二十五日十八時許，其在省道新台五線一段黃
昏市場販售前開農產品時，為甲○○報警查獲。案經台北縣警察局汐止分局報請台灣
基隆地方法院檢察署檢察官偵查起訴。
    理      由
一、被告乙○○經合法傳喚，未到庭陳述，唯查右揭事實業據被告於警訊，偵查中自
    白不諱，核與被害人甲○○指訴情節相符，並有贓物領據附卷可稽，被告犯行洵
    堪認定。
二、核被告所為，係犯刑法第三百四十九條第二項之故買贓物罪嫌。又被告有事實欄
    所述之前科素行，有本院全國被告前案紀錄表一紙在卷可稽，其於有期徒刑執行
    完畢後，五年以內再犯本罪，為累犯，依法應加重其刑。原審審酌被告犯罪之一
    切情狀，適用刑法第三百四十九條第二項、第四十七條、第四十二條第二項，罰
    金罰鍰提高標準條例第一條前段、第二條，量處被告罰金一萬元，並諭知易服勞
    役之折算標準，固非無見，唯原判決主文誤載為刑法第三百四十九條第一項之收
    受贓物罪，顯有主文與理由矛盾之處，檢察官上訴意旨指摘原判決不當，為有理
    由，應由本院將原判決撤銷改判。爰審酌被告犯罪動機、目的、所生危害、犯後
    態度等一切情狀，量處如主文第二項所示之刑。並諭知易服勞役之折算標準。
三、被告經合法傳喚，無正當理由不到庭，爰不待其陳述，逕為判決。
據上論斷應依刑事訴訟法第四百五十五條之一第三項、第三百六十九條第一項前段、
第三百六十四條、第三百七十一條、第二百九十九條第一項前段、刑法第三百四十九
條第二項、第四十七條、第四十二條第二項，罰金罰鍰提高標準條例第一條前段、第
二條，判決如主文。
本案經檢察官周啟勇到庭執行職務。
中      華      民      國    八十九    年      八      月      二      日
                                臺灣基隆地方法院刑事第三庭
                                        審判長法官    林火炎
                                        法      官    陳培仁
                                        法      官    蔡佳玲
右正本證明與原本無異。
本件判決不得上訴。
                                        書  記  官    王月娥
中      華      民      國    八十九    年      八      月      七      日
附錄論罪法條
刑法第三百四十九條第二項：
搬運、寄藏、故買贓物或為牙保者，處五年以下有期徒刑、拘役或科或併科一千元以
下罰金。


司法院資訊處製作；財團法人民間司法改革基金會備份。
